# 重组置出资产涉及的政府补助会计处理

提问人：yuxb 时间：2017-04-06 15:49:46
陈老师好！ 上市公司重组置出资产（构成业务）给大股东，置出资产涉及与资产相关的政府补助摊销余额，从道理上这部分递延收益是不需要实际支付的负债、不应带走（假设不带走不违背当初补助政策），以免降低置出对价从而大股东收益。 现在的问题是：
上市公司留下的递延收益转销，是转到当期损益（准则讲资产被处置则相应递延收益转当期损益），还是结转到资本公积（同重组置出给大股东资产产生的利润，按同一控制下合并不确认损益）？

回答人：chenyiwei
和其所对应的资产的置换差额按同一原则处理。如果该置出资产整体按处置处理，确认损益的，则也一并转入营业外收入；如果是同一控制下的置换，置出资产作为同一控制下合并取得置入资产的对价，则置出资产所对应的递延收益转入资本公积。

提问人：呼叫帮助 时间：2017-07-02 22:05:43
上市公司重组置出资产（构成业务）给大股东，置出资产涉及与资产相关的政府补助摊销余额，当资产办理置出手续后，期余额按您的回复类别进行处理吧？

回答人：chenyiwei
是。